臺灣高雄地方法院刑事判決　　　　　　　100年度易字第147號
公　訴　人　臺灣高雄地方法院檢察署檢察官
被　　　告　郭祈麟
上列被告因傷害案件，經檢察官提起公訴（99年度偵緝字第2110
號）及移送併辦（99年度偵字第36079號），本院判決如下：
    主  文
郭祈麟傷害人之身體，處拘役伍拾玖日，如易科罰金以新臺幣壹
仟元折算壹日，緩刑貳年，並應於緩刑期間依附表所示之期限、
方式、金額，按期給付款項予張秀妃。
    事  實
一、郭祈麟於民國98年6 、7 月間因知悉張秀妃與魏逢烈間有新
    台幣（下同）200,000 元之投資債務糾紛，即向張秀妃表示
    可代為向魏逢烈催討該筆款項，事後並以此為由，屢向張秀
    妃要求給付報酬，張秀妃則以事後已拒絕其代為向魏逢烈催
    討欠債為由而拒絕給付。嗣於98年9 月7 日18時許，張秀妃
    前往高雄縣鳳山市○○路附近的菜市場，找在該處擺攤賣菜
    之郭祈麟欲商談上開報酬給付歧見事宜，詎料相談不歡，郭
    祈麟竟基於傷害之犯意，動手推打張秀妃，致張秀妃受有右
    膝、右手掌擦挫傷多處、後腦部、臉部、二上肢及右胸部多
    處瘀傷之傷害。
二、案經張秀妃訴由高雄地方法院檢察署檢察官偵查起訴。
    理  由
一、本件檢察官移送併辦與起訴者為同一案件，是本院自得審理
    ，合先敘明。
二、按「被告以外之人於審判外之陳述，雖不符前四條之規定，
    而經當事人於審判程序同意作為證據，法院審酌該言詞陳述
    或書面陳述作成時之情況，認為適當者，亦得為證據。當事
    人、代理人或辯護人於法院調查證據時，知有第159 條第1
    項不得為證據之情形，而未於言詞辯論終結前聲明異議者，
    視為有前項之同意」，刑事訴訟法第159 條之5 定有明文。
    又當事人、代理人或辯護人於調查證據時，知有本法第159
    條之5 第1 項不得為證據之情形，卻表示「對於證據調查無
    異議」、「沒有意見」等意思，而未於言詞辯論終結前聲明
    異議者，應視為已有將該等傳聞證據採為證據之同意（參見
    該條之立法理由）。本件檢察官及被告於本院準備程序，就
    本判決所引用各項證據（含傳聞證據、非傳聞證據及符合法
    定傳聞法則例外之證據）之證據能力，均表示無意見，且於
    本院言詞辯論終結前，檢察官及被告對於卷附具有傳聞證據
    性質之證據，既均已知其情，均未聲明異議，本院認該具有
    傳聞證據性質之證據，並無任何違法取證之不適當情形，以
    之作為證據使用係屬適當，自得採為認定被告犯罪事實之證
    據。
三、上揭犯罪事實，業據被告郭祈麟於本院審理時坦承不諱，核
    與告訴人張秀妃及現場目擊證人蔡長芳於偵查中證述之情節
    相符，並有合泰診所診斷證明書1 紙在卷可稽，堪信被告之
    自白與事實相符，得採為有罪判決之證據，本案被告犯行事
    證明確，洵堪認定，應予依法論科。
四、論罪科刑：
    核被告所為，係犯刑法第277 條第1 項之傷害罪。爰審酌被
    告與告訴人間本無恩怨，僅因告訴人委託被告討債而起糾紛
    ，雙方爭吵，被告竟憤而推打告訴人致告訴人受有上揭傷害
    之犯罪動機、手段、所生之損害，並考量被告犯後業已坦承
    犯行，且與告訴人達成和解，給付告訴人部分賠償金18,000
    元，犯後已有悔意且得告訴人之原諒之犯後態度，並其生活
    狀況及智識程度等一切情狀，量處如主文所示之刑，並諭知
    易科罰金之折算標準。末查，被告前因違反動產擔保交易法
    案件．經台灣屏東地方法院判處有期徒刑3 月確定，於87年
    5 月13日易科罰金執行完畢後，五年以內未曾受有期徒刑以
    上刑之宣告，此有臺灣高等法院被告前案紀錄表附卷可按，
    其因一時失慮，致罹刑典，然已坦認犯行，深具悔意，且與
    告訴人於本院100 年度附民字第25號案件中達成和解（和解
    條件如附表），得告訴人之原諒，經此偵審程序及刑之宣告
    後，應知警惕，信無再犯之虞，本院認前開所宣告之刑，以
    暫不執行為適當，爰併予宣告緩刑2 年。並為督促被告於緩
    刑期內，能努力工作遵期賠償告訴人，認應將其等之部分和
    解內容納入緩刑條件，故依刑法第74條第2 項第3 款之規定
    ，諭知被告於緩刑期間應按附表三所示之期限、金額、方式
    給付告訴人。此項條件得為民事強制執行名義。另被告如未
    於主文所示之期限前履行本判決所諭知之緩刑條件，情節重
    大者，檢察官得依刑事訴訟法第476 條、刑法第75條之1 第
    4 款之規定，聲請撤銷對其所為之緩刑宣告，均併予敘明。
五、據上論斷，刑事訴訟法第299 條第1 項前段，刑法第277 條
    第1 項、第41條第1 項前段、第74條第1 項第2 款、第2 項
    第3 款，刑法施行法第1 條之1 ，判決如主文。
本案經檢察官吳明駿到庭執行職務。
中    華    民    國   100    年    6     月    3     日
                  刑事第十九庭  法  官  黃宣撫
以上正本證明與原本無異。
如不服本判決應於收受送達後10日內向本院提出上訴書狀，並應
敘述具體理由；如未敘述上訴理由者，應於上訴期間屆滿後20日
內向本院補提理由書（均須按他造當事人之人數附繕本）「切勿
逕送上級法院」。
中    華    民    國   100    年    6     月    3     日
                                書記官  葉正昭
附錄本案論罪科刑法條：
中華民國刑法第277條
（普通傷害罪）
傷害人之身體或健康者，處3 年以下有期徒刑、拘役或1 千元以
下罰金。
犯前項之罪因而致人於死者，處無期徒刑或7 年以上有期徒刑；
致重傷者，處3 年以上10年以下有期徒刑。
附表
被告郭祈麟受宣告緩刑所附之負擔
┌────────────────────────────┐
│被告郭祈麟應自民國壹佰年陸月貳拾參日起至壹佰零壹年參月貳│
│拾參日止，第一期、第二期於每月貳拾參日前各給付張秀妃新臺│
│幣陸仟元，第三期至第十期，於每月貳拾參日前各給付張秀妃新│
│臺幣伍仟元，至全部清償完畢止。給付方式由被告將應給付之金│
│額匯入張秀妃中華郵政股份有限公司00000000000000號帳號內。│
└────────────────────────────┘